# 请教陈版，合并报表投资性房地产的处理

提问人：cjzhangyong 时间：2015-04-17 16:38:45
母公司将自有建筑物出租给子公司，母公司将固定资产转入投资性房地产核算，母公司在编制合并报表的时候，站在整体考虑，房屋并没有对外部出租，是否需要将投资性房地产科目调整回固定资产科目

回答人：chenyiwei
需要。这也是合并报表准则（ 2014 年修订）第五十二条要求的“视角差异调整”的一个例子。